【裁判字號】    92,交易,71
【裁判日期】    920620
【裁判案由】    過失傷害
【裁判全文】
臺灣彰化地方法院刑事判決                          九十二年度交易字第七一號
    公  訴  人  臺灣彰化地方法院檢察署檢察官
    被      告  甲○○
右列被告因過失傷害案件，經檢察官提起公訴（九十二年度偵字第二三七號），本院
判決如左：
    主      文
甲○○因過失傷害人，處拘役肆拾伍日，如易科罰金，以佰元折算壹日。
    事      實
一、甲○○於民國九十一年八月十九日晚上七時許，駕駛車牌號碼ＱＤ─六八六六號
    自用小客車，沿彰化縣和美鎮○○路○段由東往西方向行駛，原應注意汽車行駛
    時，駕駛人應注意車前狀況，並隨時採取必要之安全措施；又汽車行駛至無號誌
    之交岔路口，應減速慢行，作隨時停車之準備，而依當時情形，又無不能注意之
    情事，竟疏於注意，未留意前方及交岔路口車輛之動態，於行經和美鎮○○路○
    段八號前之交岔路口時，欲順沿彰美路五段右彎時，並未減速慢行，適丙○○騎
    乘車牌號碼ＪＳＸ─三二七號重型機車搭載其女乙○○（民國八十一年十二月六
    日生），沿彰化縣和美鎮○○路行駛欲穿越路口直行道周路時，亦疏未注意車前
    狀況，迨甲○○見丙○○所騎乘之機車時已避煞不及，雙方因而發生碰撞，致丙○○及乙○○人、車倒地，丙○○因而受有頭部外傷併顏面擦傷、身體多處擦傷
    等傷害；乙○○則受有臉、雙手、雙腳擦傷等傷害。
二、案經被害人兼乙○○之法定代理人丙○○訴由彰化縣警察局和美分局報請臺灣彰
    化地方法院檢察署檢察官偵查起訴。
    理    由
一、訊據被告甲○○固坦承於右揭時、地發生車禍，致被害人丙○○、乙○○受傷，
    惟矢口否認有何過失，辯稱：我當時並沒有看到告訴人的車子，所以很難說我是
    疏於注意，告訴人是從後撞到我自用小客車之右後方葉子板云云。
二、經查，右揭事實業據告訴人丙○○指訴綦詳，並有道路交通事故調查報告表、財
    團法人彰化基督教醫院函、戶卡片各一份、診斷證明書二份及照片九幀附卷可資
    佐證。按行經無號誌交岔路口時，應減速慢行，作隨時停車之準備；又汽車行駛
    時，駕駛人應注意車前狀況，並隨時採取必要之安全措施，道路交通安全規則第
    九十三條第一項第三款、第九十四條第三項定有明文。本件被告之自用小客車右
    後葉子板之刮浪形態，係由上而下，由深而淺，顯示該處與機車左手把接觸時，
    係由上往右下刮，始會造成上方刮痕較深，往右下較淺之形態，並非機車由後往
    前擦刮痕，足見自小客車右彎時與其右側慢車道直行之機車擦撞（自用小客車右
    後葉子板上方與機車左手把先擦撞後，往右下方括），機車遭自用小客車往前帶
    後倒地，機車刮地痕呈稍向右前斜刮狀，而本件被告駕駛自用小客車自應注意上
    開交通安全規則之規定，且依當時情形，又無不能注意之情事，竟疏於注意，於
    沿右彎道快車道右彎行經交岔路口時，未減速慢行，且未注意右旁慢車道直線行
    駛之機車，為肇事主因；告訴人騎乘重型機車，未注意車前狀況，為肇事次因，
    本件經送鑑定之結果亦同此認定，此有台灣省車輛行車事故覆議鑑定委員會九十
    二年三月十一日府覆議字第九二一００三二號函一份在卷可稽，是以本件縱令告
    訴人丙○○有騎乘重型機車未注意車前狀況不當之情形，然亦無解於被告於本件
    車禍之過失責任。且被告之過失行為與告訴人丙○○、乙○○二人所受之傷害間
    ，顯有相當因果關係。綜上所述，被告所辯顯係事後卸責之詞，不足採信，本件
    事證已臻明確，被告犯行堪予認定。
三、被告因過失肇事致人受傷，核其所為係犯刑法第二百八十四條第一項前段過失傷
    害罪。被告一過失行為，同時肇致告訴人丙○○、乙○○二人受傷，為想像競合
    犯，應從一重處斷。爰審酌被告犯罪之所生危害及被告肇事後之態度等一切情狀
    ，量處如主文所示之刑，並諭知易科罰金之折算標準。
據上論斷，應依刑事訴訟法第二百九十九條第一項前段，刑法第二百八十四條第一項
前段、第五十五條、第四十一條第一項前段，罰金罰鍰提高標準條例第一條前段、第
二條，判決如主文。
中      華      民      國    九十二    年      六      月     二十     日
                                    臺灣彰化地方法院交通法庭
                                        法      官  石  馨  文
右正本證明與原本無異。
如不服本判決應於判決送達後十日內向本院提出上訴狀( 須附繕本 )。
告訴人或被害人對於判決如有不服具備理由請求檢察官上訴者，其上訴期間之計算係
以檢察官收受判決正本之日期為準。
                                        法院書記官  呂  雅  惠
中      華      民      國    九十二    年      六      月     二十四   日
附錄法條：
刑法第二百八十四條
因過失傷害人者，處六月以下有期徒刑、拘役或五百元以下罰金。致重傷者，處一年
以下有期徒刑、拘役或五百元以下罰金。
從事業務之人，因業務之過失傷害人者，處一年以下有期徒刑、拘役或一千元以下罰
金。致重傷者，處三年以下有期徒刑、拘役或二千元以下罰金。


司法院資訊處製作；財團法人民間司法改革基金會備份。
